# 请教陈版主股份支付中关于库存股的问题，欢迎大家一起讨论

提问人：ladxiao 时间：2010-12-28 11:44:13
2008 企业会计准则讲解P184 第三段：如果股票期权是从企业签出的，在行权时需要增加已发行在外的股份数量（要么正式增发，要么使用先前回购的库存股） 公司法第一百四十三条公司：依照将股份奖励给本公司职工收购收购的本公司股份 所收购的股份应当在一年内转让给职工。 我的问题是： 企业实施股权激励政策，从授予日至行权日一般应超过一年以上，若企业以库存股作为结算方式，企业一般何时回购本企业股份？我认为应在授予日就回购作为股份支付的标的以便合理确认行权价，如果是这样的话那么回购的本公司股份年限一般将超过公司法的限定的一年，请教此矛盾如何解决？或者大家有何其他意见。谢谢参与！

回答人：chenyiwei
回复 楼主 ladxiao 的帖子何时回购股份，属于企业的一项财务安排，可以在确保遵循相关法律规定的前提下，根据企业的财务能力、公司股价表现等因素综合考虑确定最合适的时机，并不要求在行权日即回购。 另外需要注意的是：股份支付的真正成本并不是回购自身股票的回购价格，而是行权时行权价格与授予日公允价值之间的差额。动用本企业现金回购用于激励的股票这一事实不会导致该股份支付变为现金结算的股份支付。

回答人：chenyiwei
回复 藤椅 ladxiao 的帖子这些应当是财务管理范畴的问题，可建议咨询专业的人力资源管理咨询公司。